臺灣高雄地方法院刑事判決　　　　　　　　　　　　　　九十年度易字第四八一號
　　公　訴　人　臺灣高雄地方法院檢察署檢察官
　　被　　　告　甲○○
右列被告因違反電子遊戲場業管理條例案件，經檢察官聲請簡易判決處刑（八十九年
度偵緝字第一九九八號）及移送併案（九十年度偵字第四四一六三號、第七五九四八
號），本院高雄簡易庭認為不宜以簡易判決處刑，簽移本院改依通常程序審理，本院
判決如左：
    主  文
甲○○共同違反未依電子遊戲場業管理條例規定，辦理營利事業登記，不得經營電子
遊戲場業之規定，處拘役伍拾玖日，如易科罰金，以佰元折算壹日。
    事  實
一、甲○○明知未依電子遊戲場業管理條例相關規定，向主管機關高雄市政府辦理營
    利事業登記者，不得經營電子遊戲場業，竟與不詳姓名年籍綽號「生仔」之成年
    男子，未經登記許可，即共同基於營業之犯意聯絡，自民國八十九年八月二十六
    日起，在「生仔」所負責經營之高雄市○○區○○路七四二號「紅螞蟻釣蝦場」
    內，擅自擺設甲○○所有之電子遊戲機具「龍鳳水果台」二台、「水果盤」一台
    、「麻將」一台等，共計四台（均有插電營業，均未扣案），供不特定之人投幣
    打玩，經營電子遊戲場業，嗣於同年八月三十一日下午一時五十分許，為警在上
    址查獲【上述事實以下簡稱第一次事實】。甲○○復承前營業之犯意，與高雄縣
    仁武鄉○○路二號「中美超商」之負責人乙○○，共同基於經營電子遊戲場業之
    犯意聯絡，自八十九年九月間起至九十年三月份止，在上址超商店內擺設甲○○
    所有之電子遊戲機類似「水果台」二台（均未扣案），經營電子遊戲場業而供不
    特定人打玩，嗣經警於九十年四月四日在上址超商臨檢查獲其他業者擺放之機台
    ，依甲○○及乙○○之供述，始知上情【上述事實以下簡稱第二次事實】。
二、案經高雄市政府移送臺灣高雄地方法院檢察署檢察官偵查起訴及移送併案審理。
    理  由
一、右揭第一次未經登記許可，與釣蝦場負責人不詳姓名綽號「生仔」者共同擺放電
    子遊戲機，均插電營業，供不特定人打玩而經營電子遊戲場業之事實，迭據被告
    於警、偵訊時及本院調查、審理中坦承不諱，並有高雄市政府警察局左營分局營
    業場所臨檢紀錄表一紙存卷可佐，足徵被告此部分自白與事實相符，堪可採信。
    又被告前開第二次未經許可，與超商實際負責人乙○○共同擺放類似水果台之電
    子遊戲機二台，擅自經營電子遊戲場業之事實，亦據被告於本院審理時坦認在卷
    （本院九十一年月三日審判筆錄），核與證人乙○○於本院同次庭訊時證述：被
    告擺二台，約擺放半年，九十年三月就撤走，被告將房屋租金交予伊，伊再轉給
    房東丙○；證人即房東丙○證稱：被告之前有擺放過，九十年三月份就撤走，被
    告一個月給伊二千元租金等擺放經營情節相符（上開審判筆錄參照），復有高雄
    縣政府九十年十月三十一日九十府建商字第０一八七九五五號函、高雄縣政府稅
    捐稽徵處九十年十二月十三日九十高縣稅工字第一三二三一一號函暨所附營利事
    業統一發證設立登記申請書及證人丙○庭呈之房屋租賃契約書一份在卷可稽，是
    被告此部分自白核與事實相符，亦堪採憑。再被告第一、二次為警查獲擺放之電
    子遊戲機台，均已插電營業，確已有經營電子遊業場業之行為甚明，而被告二次
    擺放之地點雖不同，然時間相距非久，擺設機台種類亦相似，足認其仍係基於單
    一之經營電子遊戲場業之意思繼續經營。綜上，本件事證已臻明確，被告與共犯
    「生仔」及乙○○共同違反電子遊戲場業管理條例之犯行，應堪認定。
二、按經營電子遊戲場業，應依公司法或商業登記法辦理公司或商業登記；又未依本
    條例規定辦理營利事業登記者，不得經營電子遊戲場業；違反者處行為人一年以
    下有期徒刑、拘役或科或併科新台幣五十萬元以上二百五十萬元以下罰金，電子
    遊戲場業管理條例第十條、第十五條及第二十二條分別定有明文。是核被告甲○
    ○違反上開條例第十五條規定之犯行，應依同條例第二十二條論罪科刑。被告與
    紅螞蟻釣蝦場負責人綽號「生仔」間就前揭第一次查獲事實，及被告與「中美超
    商」實際負責人乙○○間就第二次經營事實，均有犯意聯絡及行為分擔，皆為共
    同正犯。又被告雖先後二次在不同地點擺放電子遊戲機台，但其未依規定辦理辦
    理營業登記經營電子遊戲場業之行為僅有一個，應僅成立單純一罪，是檢察官雖
    未就被告前開自白之第二次經營事實加以起訴，惟與起訴部分係屬單純一罪，本
    院自得併予審理，應予敘明。審酌被告素行良好，有台灣高雄地方法院檢察署刑
    案資料查註紀錄表、本院被告院內索引卡紀錄表及台灣高等法院被告全國前案紀
    錄表各一紙在卷可憑，然於第一次遭查獲後，竟不知警惕復再繼續擺設電子遊戲
    機營業，惟念其犯後坦承犯行，態度良好，及所擺設機台台數非鉅，擺設期間亦
    非長久，犯罪所生危害程度等一切情狀，量處如主文所示之刑，並諭知易科罰金
    之折算標準（被告行為後，刑法第四十一條第一項固於九十年一月十二日修正生
    效，惟參照台灣高等法院九十年法律座談會結論意見，逕依修正後刑法第四十一
    條第一項規定諭知易科罰金之折算標準，毋庸比較新舊法），以資懲儆。至上開
    二次被告所有供營業擺設之電子遊戲機具分別為四台、二台，因均未扣案，為免
    日後執行困難，爰不予宣告沒收，附此敘明。
三、移送併案審理部分
（一）移送併案意旨略以：被告甲○○未依相關規定登記許可，即與高雄縣仁武鄉○
      ○路二號「中美超商」之負責人乙○○，共同基於經營電子遊戲場業之犯意聯
      絡，在上址超商店內擺設甲○○所有之電子遊戲機，供不特定人打玩而經營電
      子遊戲場業，嗣經警分別於九十年四月四日、同年四月二十四日及八月十日，
      在上址超商臨檢查獲電子遊戲機台二十六台、七台及三台，因認被告此部分亦
      涉有未經許可擅自經營電子遊戲場業之罪嫌云云。
（二）惟按犯罪事實應依證據認定之，無證據不得推定其犯罪事實；又不能證明被告
      犯罪者，應諭知無罪之判決，刑事訴訟法第一百五十四條及第三百零一條第一
      項前段分別定有明文。質之被告甲○○，堅決否認有何此部分三次查獲之犯行
      ，辯稱：伊在中美超商所擺的電子遊戲機於九十年三月份已全部撤走，併案三
      次遭查獲之機台均非伊所擺設等語。
（三）經查：被告曾於查獲地點之超商店內，未經許可擺設類似水果盤之電子遊戲機
      台二台，插電供人打玩而經營電子遊戲場業，期間約有半年之久等情，固據其
      自承在卷，詳如前述，惟被告於九十年三月份即已將機台全部撤離該超商，未
      再擺放一節，已據證人乙○○、丙○一致證述：併案三次查獲之機台均非被告
      擺放，係丙○之友人「郭孫玉鑾」（真實姓名年籍不詳）介紹朋友來擺放，被
      告所擺的機台在九十年三月份即已撤走等語明確（本院九十一年一月三日審判
      筆錄），並經證人邱憲儀即該併案部分實際擺放機台者於本院審理中到庭結證
      證稱：中美超商自九十年四月四日起遭查獲三次之機台，全部均係伊所擺放，
      伊乃透過「郭孫玉鑾」介紹寄台在該處等語屬實（同次審判筆錄參照）。又被
      告於前段擺放電子遊戲機台期間，曾將身分證影本留於該處，然撤走機台後未
      取回一情，已據被告及證人乙○○供述一致在卷，核與證人即查獲時在場店員
      劉采樺證述：併案三次臨檢時，伊均係依負責人乙○○之指示出示被告之身分
      證影本，伊不知實際寄放機台者為何人等語相符，且不悖常情，參以證人邱憲
      儀已明確證稱併案三次查獲之機台均係伊所擺放，如前所述，即難據店員出示
      被告身分證影本此點即認該併案機台為被告所擺放者甚明。綜上，足徵被告前
      揭所辯：伊之機台已於九十年三月份全數撤走，併案三次查獲之機台並非伊所
      擺放等語，洵屬有據，堪可採憑。此外，本院復查無其他積極證據足資證明被
      告確有移送併案部分三次之擺放電子遊戲機台以營業犯行，本應為無罪之諭知
      ，惟公訴人認併辦部分與前開論罪科刑部分有連續犯之裁判上一罪關係，爰不
      另為無罪之諭知。
（四）至證人邱憲儀、證人乙○○共同涉犯未經登記許可，擅自經營電子遊戲場業，
      違反電子遊戲場業管理條例第十五條、第二十二條罪嫌部分，應由檢察官另行
      偵辦，附此敘明。
據上論斷，應依刑事訴訟法第二百九十九條第一項前段，電子遊戲場業管理條例第二
十二條，刑法第十一條前段、第二十八條、第四十一條第一項，罰金罰鍰提高標準條
例第二條，判決如主文。
本案經檢察官楊碧瑛到庭執行職務。
中      華      民      國      九十一    年      一      月    十七    日
                                  臺灣高雄地方法院刑事第六庭
                                      審判長  法  官  趙家光
                                              法  官  張世賢
                                              法  官  林韋岑
右正本證明與原本無異。
如不服本判決，應於判決送達後十日內，向本院提出上訴狀。
                                              書記官  董明惠
中      華      民      國      九十一    年      一      月    十七    日
【附錄本案論罪科刑法條】
電子遊戲場業管理條例第二十二條：
  違反第十五條規定者，處行為人一年以下有期徒刑、拘役或科或併科新台幣五十萬
  元以上二百五十萬元以下罰金。
電子遊戲場業管理條例第十五條：
  未依本條例規定辦理營利事業登記者，不得經營電子遊戲場業。
